public/dictionaries/os.aff
FLAG num
SFX 203 дзог дзӕуджытӕй
SFX 203 дзог дзӕуджытыл
SFX 203 дзог дзӕуджытимӕ
SFX 203 дзог дзӕуджытау

SFX 207 Y 36 #Склонение по падежам слов типа *зӕрдӕ, *гай, *дзау, *ӕйдзаг
SFX 207 зӕрдӕ зӕрдӕйы
SFX 207 зӕрдӕ зӕрдӕйӕн
SFX 207 зӕрдӕ зӕрдӕмӕ
SFX 207 зӕрдӕ зӕрдӕйӕ
SFX 207 зӕрдӕ зӕрдӕйыл
SFX 207 зӕрдӕ зӕрдӕимӕ
SFX 207 зӕрдӕ зӕрдӕйау
SFX 207 зӕрдӕ зӕрдӕтӕ
SFX 207 зӕрдӕ зӕрдӕты
SFX 207 зӕрдӕ зӕрдӕтӕн
SFX 207 зӕрдӕ зӕрдӕтӕм
SFX 207 зӕрдӕ зӕрдӕтӕй
SFX 207 зӕрдӕ зӕрдӕтыл
SFX 207 зӕрдӕ зӕрдӕтимӕ
SFX 207 зӕрдӕ зӕрдӕтау
SFX 207 гай гӕйттӕ
SFX 207 гай гӕйттӕй
SFX 207 ӕйдзаг ӕйдзагӕй
SFX 207 ӕйдзаг ӕйдзӕгтӕ
SFX 207 ӕйдзаг ӕйдзӕгтӕй
SFX 207 дзау дзауы
SFX 207 дзау дзауӕн
SFX 207 дзау дзаумӕ
SFX 207 дзау дзауӕй
SFX 207 дзау дзауыл
SFX 207 дзау дзаумӕ
SFX 207 дзау дзауау
SFX 207 дзау дзӕуттӕ
SFX 207 дзау дзӕутты
SFX 207 дзау дзӕуттӕн
SFX 207 дзау дзӕуттӕм
SFX 207 дзау дзӕуттӕй
SFX 207 дзау дзӕуттыл
SFX 207 дзау дзӕуттимӕ
SFX 207 дзау дзӕуттау
SFX 207 гомау гомауӕй

SFX 209 Y 15 #Склонение по падежам слов типа цӕст, балц (т.е. корневая основа не меняется)
SFX 209 0 ы
SFX 209 0 ӕн
SFX 209 0 мӕ
SFX 209 0 ӕй
SFX 209 0 ыл
SFX 209 0 имӕ
SFX 209 0 ау
SFX 209 0 ытӕ
SFX 209 0 ыты
SFX 209 0 ытӕн
SFX 209 0 ытӕм
SFX 209 0 ытӕй
SFX 209 0 ытыл
SFX 209 0 ытимӕ
SFX 209 0 ытау

SFX 210 Y 25 #Склонение по падежам слов, оканчивающихся на две одинаковые согласные буквы (включая хъхъ) и имеющие форму мн. числа типа дзыппЫтӕ
SFX 210 кк ччы
SFX 210 0 ы [^к]
SFX 210 0 ӕн
SFX 210 зз змӕ
SFX 210 кк кмӕ
SFX 210 мм ммӕ
SFX 210 пп пмӕ
SFX 210 тт тмӕ
SFX 210 уу умӕ
SFX 210 хх хмӕ
SFX 210 цц цмӕ
SFX 210 хъхъ хъмӕ
SFX 210 0 ӕй
SFX 210 0 ыл
SFX 210 0 имӕ
SFX 210 0 ау
SFX 210 ь ау
SFX 210 0 ытӕ
SFX 210 0 ыты
SFX 210 0 ытӕн
SFX 210 0 ытӕм
SFX 210 0 ытӕй
SFX 210 0 ытыл
SFX 210 0 ытимӕ
SFX 210 0 ытау

SFX 211 Y 15 #Склонение порядковых числительных (фӕндзӕм, ӕртыккӕгӕм и т.п.) по падежам числительных
SFX 211 0 ы
SFX 211 0 ӕн
SFX 211 0 мӕ
SFX 211 0 ӕй
SFX 211 0 ыл
SFX 211 0 имӕ
SFX 211 0 ау
SFX 211 0 тӕ
SFX 211 0 ты
SFX 211 0 тӕн
SFX 211 0 тӕм
SFX 211 0 тӕй
SFX 211 0 тыл
SFX 211 0 тимӕ
SFX 211 0 тау

SFX 212 Y 24 #Склонение числительных по падежам (фондз, авд, дӕс и т.п.)
SFX 212 г джы
SFX 212 к чы
SFX 212 0 йы [ӕаоэеиыюя]
SFX 212 0 ы [^гкӕаоэеиыюя]
SFX 212 0 йӕн [ӕаоэеиыюя]
SFX 212 0 ӕн [^ӕаоэеиыюя]
SFX 212 0 мӕ
SFX 212 0 ӕ [й]
SFX 212 0 йӕ [ӕаоэеиыюя]
SFX 212 0 ӕй [^йӕаоэеиыюя]
SFX 212 0 йыл [ӕаоэеиыюя]
SFX 212 0 ыл [^ӕаоэеиыюя]
SFX 212 0 имӕ [^й]
SFX 212 й имӕ [й]
SFX 212 0 йау [ӕаоэеиыюя]
SFX 212 0 ау [^ӕаоэеиыюя]
SFX 212 0 тӕ
SFX 212 0 ты
SFX 212 0 тӕн
SFX 212 0 тӕм
SFX 212 0 тӕй
SFX 212 0 тыл
SFX 212 0 тимӕ
SFX 212 0 тау

SFX 213 Y 7 #Склонение слов, имеющих только множественное число: хӕмхуттӕ и т.п.
SFX 213 тӕ ты
SFX 213 тӕ тӕн
SFX 213 тӕ тӕм
SFX 213 тӕ тӕй
SFX 213 тӕ тыл
SFX 213 тӕ тимӕ
SFX 213 тӕ тау

SFX 214 Y 38 #Склонение слов на -ӕг по типу фыстӕг — фыстӕджытӕ; а также хион — хиуӕттӕ
SFX 214 ӕг ӕджы
SFX 214 ӕг ӕгӕн
SFX 214 ӕг ӕгмӕ
SFX 214 ӕг ӕгӕй
SFX 214 ӕг ӕгыл
SFX 214 ӕг ӕгимӕ
SFX 214 ӕг ӕгау
SFX 214 ӕг ӕджытӕ
SFX 214 ӕг ӕджыты
SFX 214 ӕг ӕджытӕн
SFX 214 ӕг ӕджытӕм
SFX 214 ӕг ӕджытӕй
SFX 214 ӕг ӕджытыл
SFX 214 ӕг ӕджытимӕ
SFX 214 ӕг ӕджытау
SFX 214 он оны
SFX 214 он онӕн
SFX 214 он онмӕ
SFX 214 он онӕй
SFX 214 он оныл
SFX 214 он онимӕ
SFX 214 он онау
SFX 214 он уӕттӕ
SFX 214 он уӕтты
SFX 214 он уӕттӕн
SFX 214 он уӕттӕм
SFX 214 он уӕттӕй
SFX 214 он уӕттыл
SFX 214 он уӕттимӕ
SFX 214 он уӕттау
SFX 214 он онтӕ
SFX 214 он онты
SFX 214 он онтӕн
SFX 214 он онтӕм
SFX 214 он онтӕй
SFX 214 он онтыл
SFX 214 он онтимӕ
SFX 214 он онтау

SFX 215 Y 16 #слова типа *гӕнӕг в падежах
SFX 215 ӕг ӕджы
SFX 215 ӕг ӕгӕн
SFX 215 ӕг ӕгмӕ
SFX 215 ӕг ӕгӕй
SFX 215 ӕг ӕгыл
SFX 215 ӕг ӕгимӕ
SFX 215 ӕг ӕгау
SFX 215 ӕг джытӕ
SFX 215 ӕг джыты
SFX 215 ӕг джытӕн
SFX 215 ӕг джытӕм
SFX 215 ӕг джытӕй
SFX 215 ӕг джытыл
SFX 215 ӕг джытимӕ
SFX 215 ӕг джытау
SFX 215 ӕг ӕн

SFX 216 Y 2 #глаголы в буд.времени на -дзӕн(-и,-ис) — ВРЕМЕННЫЙ флаг
SFX 216 0 и
SFX 216 0 ис

SFX 217 Y 314 #нысан (нысӕнттӕ) и проч.
SFX 217 ан аны
SFX 217 ан анӕн
SFX 217 ан анмӕ
SFX 217 ан анӕй
SFX 217 ан аныл
SFX 217 ан анимӕ
SFX 217 ан анау
SFX 217 ан ӕнттӕ
SFX 217 ан ӕнтты
SFX 217 ан ӕнттӕн
SFX 217 ан ӕнттӕм
SFX 217 ан ӕнттӕй
SFX 217 ан ӕнттыл
SFX 217 ан ӕнттимӕ
SFX 217 ан ӕнттау
SFX 217 он оны
SFX 217 он онӕн
SFX 217 он онмӕ
SFX 217 он онӕй
SFX 217 он оныл
SFX 217 он онимӕ
SFX 217 он онау
SFX 217 он ӕнттӕ
SFX 217 он ӕнтты
SFX 217 он ӕнттӕн
SFX 217 он ӕнттӕм
SFX 217 он ӕнттӕй
SFX 217 он ӕнттыл
SFX 217 он ӕнттимӕ
SFX 217 он ӕнттау
SFX 217 ыг ыджы
SFX 217 ыг ыгӕн
SFX 217 ыг ыгмӕ
SFX 217 ыг ыгӕй
SFX 217 ыг ыгыл
SFX 217 ыг ыгимӕ
SFX 217 ыг ыгау
SFX 217 ыг ыджытӕ
SFX 217 ыг ыджыты
SFX 217 ыг ыджытӕн
SFX 217 ыг ыджытӕм
SFX 217 ыг ыджытӕй
SFX 217 ыг ыджытыл
SFX 217 ыг ыджытимӕ
SFX 217 ыг ыджытау
SFX 217 ам амы
SFX 217 ам амӕн
SFX 217 ам аммӕ
SFX 217 ам амӕй
SFX 217 ам амыл
SFX 217 ам амимӕ
SFX 217 ам амау
SFX 217 ам ӕмттӕ
SFX 217 ам ӕмтты
SFX 217 ам ӕмттӕн
SFX 217 ам ӕмттӕм
SFX 217 ам ӕмттӕй
SFX 217 ам ӕмттыл
SFX 217 ам ӕмттимӕ
SFX 217 ам ӕмттау
SFX 217 ог оджы
SFX 217 ог огӕн
SFX 217 ог огмӕ
SFX 217 ог огӕй
SFX 217 ог огыл
SFX 217 ог огимӕ
SFX 217 ог огау
SFX 217 ог оджытӕ
SFX 217 ог оджыты
SFX 217 ог оджытӕн
SFX 217 ог оджытӕм
SFX 217 ог оджытӕй
SFX 217 ог оджытыл
SFX 217 ог оджытимӕ
SFX 217 ог оджытау
SFX 217 онг онджы
SFX 217 онг онгӕн
SFX 217 онг онгмӕ
SFX 217 онг онгӕй
SFX 217 онг онгыл
SFX 217 онг онгимӕ
SFX 217 онг онгау
SFX 217 онг ӕнгтӕ
SFX 217 онг ӕнгты
SFX 217 онг ӕнгтӕн
SFX 217 онг ӕнгтӕм
SFX 217 онг ӕнгтӕй
SFX 217 онг ӕнгтыл
SFX 217 онг ӕнгтимӕ
SFX 217 онг ӕнгтау
SFX 217 ондз ондзӕн
SFX 217 ондз ондзмӕ
SFX 217 ондз ондзӕй
SFX 217 ондз ондзыл
SFX 217 ондз ондзимӕ
SFX 217 ондз ондзау
SFX 217 ондз ӕндзтӕ
SFX 217 ондз ӕндзты
SFX 217 ондз ӕндзтӕн
SFX 217 ондз ӕндзтӕм
SFX 217 ондз ӕндзтӕй
SFX 217 ондз ӕндзтыл
SFX 217 ондз ӕндзтимӕ
SFX 217 ондз ӕндзтау
SFX 217 ынг ынджы
SFX 217 ынг ынгӕн
SFX 217 ынг ынгмӕ
SFX 217 ынг ынгӕй
SFX 217 ынг ынгыл
SFX 217 ынг ынгимӕ
SFX 217 ынг ынгау
SFX 217 ынг гуытӕ
SFX 217 ынг гуыты
SFX 217 ынг гуытӕн
SFX 217 ынг гуытӕм
SFX 217 ынг гуытӕй
SFX 217 ынг гуытыл
SFX 217 ынг гуытимӕ
SFX 217 ынг гуытау
SFX 217 ллаг лладжы
SFX 217 ллаг ллагӕн
SFX 217 ллаг ллагмӕ
SFX 217 ллаг ллагӕй
SFX 217 ллаг ллагыл
SFX 217 ллаг ллагимӕ
SFX 217 ллаг ллагау
SFX 217 ллаг лджытӕ
SFX 217 ллаг лджыты
SFX 217 ллаг лджытӕн
SFX 217 ллаг лджытӕм
SFX 217 ллаг лджытӕй
SFX 217 ллаг лджытыл
SFX 217 ллаг лджытимӕ
SFX 217 ллаг лджытау
SFX 217 атт атты
SFX 217 атт аттӕн
SFX 217 атт аттмӕ
SFX 217 атт аттӕй
SFX 217 атт аттыл
SFX 217 атт аттимӕ
SFX 217 атт аттау
SFX 217 ор оры
SFX 217 ор орӕн
SFX 217 ор ормӕ
SFX 217 ор орӕй
SFX 217 ор орыл
SFX 217 ор оримӕ
SFX 217 ор орау
SFX 217 ор ӕрттӕ
SFX 217 ор ӕртты
SFX 217 ор ӕрттӕн
SFX 217 ор ӕрттӕм
SFX 217 ор ӕрттӕй
SFX 217 ор ӕрттыл
SFX 217 ор ӕрттимӕ
SFX 217 ор ӕрттау
SFX 217 нӕ нӕйы
SFX 217 нӕ нӕмӕн
SFX 217 нӕ нӕмӕ
SFX 217 нӕ нӕмӕй
SFX 217 нӕ нӕйӕ
SFX 217 нӕ нӕйӕн
SFX 217 нӕ нӕуыл
SFX 217 нӕ нӕимӕ
SFX 217 нӕ нӕйау
SFX 217 нӕ нӕтӕ
SFX 217 нӕ нӕты
SFX 217 нӕ нӕтӕн
SFX 217 нӕ нӕтӕм
SFX 217 нӕ нӕтӕй
SFX 217 нӕ нӕтыл
SFX 217 нӕ нӕтимӕ
SFX 217 нӕ нӕтау
SFX 217 дзи дзийы
SFX 217 дзи дзийӕн
SFX 217 дзи дзимӕ
SFX 217 дзи дзийӕ
SFX 217 дзи дзиуыл
SFX 217 дзи дзиимӕ
SFX 217 дзи дзиау
SFX 217 аг аджы
SFX 217 аг агӕн
SFX 217 аг агмӕ
SFX 217 аг агӕй
SFX 217 аг агыл
SFX 217 аг агимӕ
SFX 217 аг агау
SFX 217 аг джытӕ
SFX 217 аг джыты
SFX 217 аг джытӕн
SFX 217 аг джытӕм
SFX 217 аг джытӕй
SFX 217 аг джытыл
SFX 217 аг джытимӕ
SFX 217 аг джытау
SFX 217 ардз ардзы
SFX 217 ардз ардзӕн
SFX 217 ардз ардзмӕ
SFX 217 ардз ардзӕй
SFX 217 ардз ардзыл
SFX 217 ардз ардзимӕ
SFX 217 ардз ардзау
SFX 217 ардз ӕрдзтӕ
SFX 217 ардз ӕрдзты
SFX 217 ардз ӕрдзтӕн
SFX 217 ардз ӕрдзтӕм
SFX 217 ардз ӕрдзтӕй
SFX 217 ардз ӕрдзтыл
SFX 217 ардз ӕрдзтимӕ
SFX 217 ардз ӕрдзтау
SFX 217 д ды
SFX 217 д дӕн
SFX 217 д дмӕ
SFX 217 д дӕй
SFX 217 д дыл
SFX 217 д димӕ
SFX 217 д дау
SFX 217 д дӕлтӕ
SFX 217 д дӕлты
SFX 217 д дӕлтӕн
SFX 217 д дӕлтӕм
SFX 217 д дӕлтӕй
SFX 217 д дӕлтыл
SFX 217 д дӕлтимӕ
SFX 217 д дӕлтау
SFX 217 уг уджы
SFX 217 уг угӕн
SFX 217 уг угмӕ
SFX 217 уг угӕй
SFX 217 уг угыл
SFX 217 уг угимӕ
SFX 217 уг угау
SFX 217 уг уццытӕ
SFX 217 уг уццыты
SFX 217 уг уццытӕн
SFX 217 уг уццытӕм
SFX 217 уг уццытӕй
SFX 217 уг уццытыл
SFX 217 уг уццытимӕ
SFX 217 уг уццытау
SFX 217 алх алхы
SFX 217 алх алхӕн
SFX 217 алх алхмӕ
SFX 217 алх алхӕй
SFX 217 алх алхыл
SFX 217 алх алхимӕ
SFX 217 алх алхау
SFX 217 алх ӕлхытӕ
SFX 217 алх ӕлхыты
SFX 217 алх ӕлхытӕн
SFX 217 алх ӕлхытӕм
SFX 217 алх ӕлхытӕй
SFX 217 алх ӕлхытыл
SFX 217 алх ӕлхытимӕ
SFX 217 алх ӕлхытау
SFX 217 онд ондӕн
SFX 217 онд ондмӕ
SFX 217 онд ондӕй
SFX 217 онд ондыл
SFX 217 онд ондимӕ
SFX 217 онд ондау
SFX 217 онд ӕдтӕ
SFX 217 онд ӕдты
SFX 217 онд ӕдтӕн
SFX 217 онд ӕдтӕм
SFX 217 онд ӕдтӕй
SFX 217 онд ӕдтыл
SFX 217 онд ӕдтимӕ
SFX 217 онд ӕдтау
SFX 217 алгъ алгъы
SFX 217 алгъ алгъӕн
SFX 217 алгъ алгъмӕ
SFX 217 алгъ алгъӕй
SFX 217 алгъ алгъыл
SFX 217 алгъ алгъимӕ
SFX 217 алгъ алгъау
SFX 217 алгъ ӕлгътӕ
SFX 217 алгъ ӕлгъты
SFX 217 алгъ ӕлгътӕн
SFX 217 алгъ ӕлгътӕм
SFX 217 алгъ ӕлгътӕй
SFX 217 алгъ ӕлгътыл
SFX 217 алгъ ӕлгътимӕ
SFX 217 алгъ ӕлгътау
SFX 217 ӕг ӕджы
SFX 217 ӕг ӕгӕн
SFX 217 ӕг ӕгмӕ
SFX 217 ӕг ӕгӕй
SFX 217 ӕг ӕгыл
SFX 217 ӕг ӕгимӕ
SFX 217 ӕг ӕгау
SFX 217 ӕг гуытӕ
SFX 217 ӕг гуыты
SFX 217 ӕг гуытӕн
SFX 217 ӕг гуытӕм
SFX 217 ӕг гуытӕй
SFX 217 ӕг гуытыл
SFX 217 ӕг гуытимӕ
SFX 217 ӕг гуытау
SFX 217 алм алмы
SFX 217 алм алмӕн
SFX 217 алм алммӕ
SFX 217 алм алмӕй
SFX 217 алм алмыл
SFX 217 алм алмимӕ
SFX 217 алм алмау
SFX 217 алм ӕлмттӕ
SFX 217 алм ӕлмтты
SFX 217 алм ӕлмттӕн
SFX 217 алм ӕлмттӕм
SFX 217 алм ӕлмттӕй
SFX 217 алм ӕлмттыл
SFX 217 алм ӕлмттимӕ
SFX 217 алм ӕлмттау

SFX 218 Y 39 #зӕрдӕ (зӕрдӕйы, зӕрды), бӕстӕ (бӕстӕйы, бӕсты, бӕстӕй)
SFX 218 дӕ дӕйы
SFX 218 дӕ ды
SFX 218 дӕ дӕйӕн
SFX 218 дӕ дӕмӕ
SFX 218 дӕ дӕйӕ
SFX 218 дӕ дӕйыл
SFX 218 дӕ дыл
SFX 218 дӕ дӕимӕ
SFX 218 дӕ дӕйау
SFX 218 дӕ дӕтӕ
SFX 218 дӕ дӕты
SFX 218 дӕ дӕтӕн
SFX 218 дӕ дӕтӕм
SFX 218 дӕ дӕтӕй
SFX 218 дӕ дӕтыл
SFX 218 дӕ дӕтимӕ
SFX 218 дӕ дӕтау
SFX 218 тӕ тӕйы
SFX 218 тӕ ты
SFX 218 тӕ тӕйӕн
SFX 218 тӕ тӕм
SFX 218 тӕ тӕн
SFX 218 тӕ тӕмӕ
SFX 218 тӕ тӕйӕ
SFX 218 тӕ тӕй
SFX 218 тӕ тӕйыл
SFX 218 тӕ тыл
SFX 218 тӕ тӕимӕ
SFX 218 тӕ тимӕ
SFX 218 тӕ тӕйау
SFX 218 тӕ тау
SFX 218 тӕ тӕтӕ
SFX 218 тӕ тӕты
SFX 218 тӕ тӕтӕн
SFX 218 тӕ тӕтӕм
SFX 218 тӕ тӕтӕй
SFX 218 тӕ тӕтыл
SFX 218 тӕ тӕтимӕ
SFX 218 тӕ тӕтау

SFX 219 Y 45 #Склонение по падежам слов типа дӕттӕг (дӕтджытӕ), лӕууӕг (лӕуджытӕ) и т.д.
SFX 219 ссӕг ссӕджы
SFX 219 ссӕг ссӕгӕн
SFX 219 ссӕг ссӕгмӕ
SFX 219 ссӕг ссӕгӕй
SFX 219 ссӕг ссӕгыл
SFX 219 ссӕг ссӕгимӕ
SFX 219 ссӕг ссӕгау
SFX 219 ссӕг сджытӕ
SFX 219 ссӕг сджыты
SFX 219 ссӕг сджытӕн
SFX 219 ссӕг сджытӕм
SFX 219 ссӕг сджытӕй
SFX 219 ссӕг сджытыл
SFX 219 ссӕг сджытимӕ
SFX 219 ссӕг сджытау
SFX 219 ттӕг ттӕджы
SFX 219 ттӕг ттӕгӕн
SFX 219 ттӕг ттӕгмӕ
SFX 219 ттӕг ттӕгӕй
SFX 219 ттӕг ттӕгыл
SFX 219 ттӕг ттӕгимӕ
SFX 219 ттӕг ттӕгау
SFX 219 ттӕг тджытӕ
SFX 219 ттӕг тджыты
SFX 219 ттӕг тджытӕн
SFX 219 ттӕг тджытӕм
SFX 219 ттӕг тджытӕй
SFX 219 ттӕг тджытыл
SFX 219 ттӕг тджытимӕ
SFX 219 ттӕг тджытау
SFX 219 ууӕг ууӕджы
SFX 219 ууӕг ууӕгӕн
SFX 219 ууӕг ууӕгмӕ
SFX 219 ууӕг ууӕгӕй
SFX 219 ууӕг ууӕгыл
SFX 219 ууӕг ууӕгимӕ
SFX 219 ууӕг ууӕгау
SFX 219 ууӕг уджытӕ
SFX 219 ууӕг уджыты
SFX 219 ууӕг уджытӕн
SFX 219 ууӕг уджытӕм
SFX 219 ууӕг уджытӕй
SFX 219 ууӕг уджытыл
SFX 219 ууӕг уджытимӕ
SFX 219 ууӕг уджытау

SFX 220 Y 15 #Склонение по падежам слов типа ӕвӕрд — ӕвӕрдтытӕ
SFX 220 0 ы
SFX 220 0 ӕн
SFX 220 0 мӕ
SFX 220 0 ӕй
SFX 220 0 ыл
SFX 220 0 имӕ
SFX 220 0 ау
SFX 220 0 тытӕ
SFX 220 0 тыты
SFX 220 0 тытӕн
SFX 220 0 тытӕм
SFX 220 0 тытӕй
SFX 220 0 тытыл
SFX 220 0 тытимӕ
SFX 220 0 тытау
